臺灣臺南地方法院刑事判決　　　　　　　99年度易字第1695號
公　訴　人　臺灣臺南地方法院檢察署檢察官
被　　　告　陳建榮
選任辯護人　賴鴻鳴律師
　　　　　　黃俊達律師
　　　　　　蘇文斌律師
上列被告因贓物案件，經檢察官提起公訴（九十九年度偵字第一
一四四四號），因被告於準備程序中就被訴事實為有罪之陳述，
經本院合議庭裁定改依簡式審判程序審理，茲判決如下：
    主  文
陳建榮故買贓物，累犯，處有期徒刑陸月，如易科罰金，以新臺
幣壹仟元折算壹日。
    事實及理由
一、本件犯罪事實及證據，除犯罪事實部分應補正「陳建榮前於
    民國八十二年間因贓物案件，經臺灣高等法院臺南分院判處
    有期徒刑一年八月確定；復於八十三年間因贓物案件，經本
    院於八十三年十月二十七日以八十三年度訴字第一００八號
    判處有期徒刑三年六月確定，經本院以八十三年度聲字第二
    八七六號裁定定應執行刑為有期徒刑五年確定，於八十五年
    六月十日假釋出監，所餘刑期付保護管束。又於八十五年間
    因贓物案件，經臺灣嘉義地方法院於八十六年度六月四日以
    八十五年度易字第二二四六號判處有期徒刑二年，刑前強制
    工作三年，經臺灣高等法院臺南分院於八十六年十一月十三
    日駁回上訴確定，與上開假釋經撤銷之殘刑二年九月又九日
    接續執行，於九十三年四月十二日縮短刑期假釋出監，於九
    十四年十一月十九日保護管束期滿執行完畢。」等語，及證
    據部分應補正「被告於本院訊問時之自白」及「臺灣高等法
    院被告前案紀錄表一份」外，餘均引用檢察官起訴書之記載
    （如附件）。
二、按本件被告陳建榮所犯係死刑、無期徒刑、最輕本刑為三年
    以上有期徒刑以外之罪，其於準備程序就前揭被訴犯罪事實
    為有罪之陳述，經本院告知簡式審判程序之旨，並聽取其與
    公訴人及辯護人之意見後，認無不得或不宜改依簡式審判程
    序進行之處，爰依刑事訴訟法第二百七十三條之一第一項、
    第二百八十四條之一之規定，裁定改行簡式審判程序審理，
    並依法不受同法第一百五十九條第一項證據能力之限制，合
    先敘明。
三、核被告所為，係犯刑法第三百四十九條第二項之故買贓物罪
    。查被告前有上開贓物前科，有卷附臺灣高等法院被告前案
    紀錄表一份可按，其於有期徒刑執行完畢後五年內，故意再
    犯本件有期徒刑以上之罪，為累犯，應依法加重其刑。爰審
    酌被告前有多次贓物前科，素行不佳，其從事報廢車輛零件
    買賣之生意多年，明知購買報廢車輛時仍應向出賣人取得車
    輛之相關證件以確保自身及車主之權益，卻基於購買贓車之
    未必故意，在未取得車籍資料之情形下，向案外人林勝南低
    價購入本件遭竊車輛後轉賣零件牟利，致車主因而蒙受損害
    ，惡性不輕，惟其犯後已坦承犯行，態度良好，且所購買之
    車輛毀損嚴重價值不高等一切情狀，量處如主文所示之刑，
    並諭知易科罰金之折算標準，以示懲儆。
四、依刑事訴訟法第二百七十三條之一第一項、第二百九十九條
    第一項前段、第三百十條之二、第四百五十四條第二項，刑
    法第三百四十九條第二項、第四十七條第一項、第四十一條
    第一項前段，刑法施行法第一條之一，判決如主文。
五、如不服本判決，應於收受送達後十日內，以書狀向本院提出
    上訴。
本案經檢察官王惠芬到庭執行職務。
中    華    民    國   100    年    1     月    19    日
                  刑事第五庭    法  官  劉秀君
以上正本證明與原本無異。
如不服本判決應於收受本判決後10日內向本院提出上訴書狀，並
應敘述具體理由。其未敘述上訴理由者，應於上訴期間屆滿後20
日內向本院補提理由書狀（均須按他造當事人之人數附繕本）「
切勿逕送上級法院」。
                                書記官  曾盈靜
中    華    民    國   100    年    1     月    20    日
附錄法條：
中華民國刑法第349條
（普通贓物罪）
收受贓物者，處 3 年以下有期徒刑、拘役或 5 百元以下罰金。
搬運、寄藏、故買贓物或為牙保者，處 5 年以下有期徒刑、拘
役或科或併科 1 千元以下罰金。
因贓物變得之財物，以贓物論。
附件：
臺灣臺南地方法院檢察署檢察官起訴書
                                     99年度偵字第11444號
    被      告  陳建榮  男  43歲 （民國○○年○○月○○日生）
                        住臺南縣麻豆鎮油車138號
                        身分證統一編號：Ｚ000000000號
    選任辯護人  賴鴻鳴律師
                黃俊達律師
                蘇文斌律師
上列被告因贓物案件，已經偵查終結，認應提起公訴，茲將犯罪
事實及證據並所犯法條分敘如下：
        犯罪事實
一、陳建榮曾有多次贓物及竊盜前科，復因贓物案件，經臺灣臺
    南地方法院於民國83年10月27日以83年度訴字第1008號判決
    ，判處有期徒刑3年6月確定，於85年6月6日縮短刑期假釋出
    獄，惟又於86年11月13日，因犯贓物罪，經臺灣高等法院臺
    南分院以86年度上易字第2374號判決，判處有期徒刑 2年確
    定，上開假釋遭撤銷，2案接續執行，於93年4月12日因縮短
    刑期假釋出監交付保護管束，於94年11月19日保護管束期滿
    視為執行完畢；詎仍不知悔改，可預見林勝南（已另行起訴
    ）所出售之車牌號碼 2638-UG號自小客車，係來路不明之贓
    物（該車引擎號碼： V2Z04771K，車主登記為王文貴所有，
    而於98年1月17日在臺南縣善化鎮○○○○道【國道3號】下
    附近之路旁失竊），仍以故買贓物不違背其本意之不確定故
    意，在未予核對車籍資料合法與否之情況下，於98年 1月初
    某日，在其位於臺南縣麻豆鎮油車里油車 138號之原億汽車
    材料工作廠，以新臺幣（下同）1 萬元之代價加以買受，嗣
    經王文貴報警處理，始循線查悉上情。
二、案經本署檢察官自動檢舉簽分偵辦。
        證據並所犯法條
一、證據清單與待證事實：
 ┌──┬──────────┬─────────────┐
 │編號│證據名稱            │  待證事實                │
 ├──┼──────────┼─────────────┤
 │ 1  │被告陳建榮之供述    │其於上述時地向證人林勝南以│
 │    │                    │1 萬元收購上開報廢車輛，被│
 │    │                    │告有向監理站查詢前揭車輛並│
 │    │                    │無報廢，且證人林勝南沒有交│
 │    │                    │付汽車車主、行照及報廢資料│
 │    │                    │，嗣後亦未補送資料之事實。│
 │    │                    │（證明其在無任何車籍資料之│
 │    │                    │情形下，未予核對車主之年籍│
 │    │                    │資料，亦未登載所收購車輛之│
 │    │                    │資料，即加以收購，收車過程│
 │    │                    │顯不合情理，可見其對上開自│
 │    │                    │小客車係屬來路不明之贓物確│
 │    │                    │有預見。）                │
 ├──┼──────────┼─────────────┤
 │ 2  │證人林勝南在偵查中之│其於98年 1月某日，在臺南縣│
 │    │證述                │善化鎮○○○○道【國道 3號│
 │    │                    │】下附近向不知名之人收購上│
 │    │                    │開自小客車，未向該人查證車│
 │    │                    │籍或收據等資料；及被告於購│
 │    │                    │車當時並無主動要求交付前述│
 │    │                    │車輛車主、行照及報廢資料，│
 │    │                    │被告亦無詢明汽車來源，以及│
 │    │                    │事後復未要求給予上開資料之│
 │    │                    │事實。（證明被告辯稱其有向│
 │    │                    │證人要求汽車車主、行照及報│
 │    │                    │廢資料乙節不實。）        │
 ├──┼──────────┼─────────────┤
 │ 3  │證人王文貴在偵查中之│其所有之上開自小客車於上述│
 │    │證述                │時地失竊之事實。          │
 ├──┼──────────┼─────────────┤
 │ 4  │證人歐邦齊於警詢時之│其有向陳建榮購買 V2Z04771K│
 │    │證述                │引擎之事實。              │
 ├──┼──────────┼─────────────┤
 │ 5  │V2Z04771K 車籍查詢、│車號 2638-UG號自小客車是王│
 │    │失車唯讀案件基本資料│文貴失竊之車輛，及查獲該車│
 │    │、扣押物品目錄表、扣│輛引擎之經過。            │
 │    │押筆錄各乙份        │                          │
 └──┴──────────┴─────────────┘
二、核被告陳建榮所為，係犯刑法第349條第2項之故買贓物罪嫌
    。又被告曾受有期徒刑之執行完畢，此有本署刑案資料查註
    紀錄表1份在卷可參，其於5年內故意再犯本件有期徒刑以上
    之罪，為累犯，請依刑法第47條第1項規定加重其刑。
三、依刑事訴訟法第251條第1項提起公訴。
    此    致
臺灣臺南地方法院
中    華    民    國    99    年    11    月    15    日
                              檢 察 官    劉 順 寬
本件證明與原本無異
中    華    民    國    99    年    11    月    19    日
                              書 記 官    莊 桓 瑛
所犯法條：
中華民國刑法第349條第2項
搬運、寄藏、故買贓物或為牙保者，處 5 年以下有期徒刑、拘
役或科或併科 1 千元以下罰金。